臺灣嘉義地方法院刑事判決　　　　　　　　　　　　　九十三年度易字第二三號
　　公　訴　人　臺灣嘉義地方法院檢察署檢察官
　　被　　　告　丙○○
　　　　　　　　甲○○
　　　　　　　　丁○○
　　　　　　　　乙○○
　　　　　　　　戊○○
右列被告等因賭博等案件，經檢察官提起公訴（九十二年度偵字第七七三三號），本
院合議庭裁定由受命法官獨任進行簡式審判程序，判決如左：
    主  文
丙○○連續意圖營利，聚眾賭博，處有期徒刑肆月，如易科罰金，以佰元折算壹日
。緩刑貳年。扣案簽單壹張沒收。
甲○○共同連續在公眾得出入之場所賭博財物，處罰金壹仟元，如易服勞役，以佰
元折算壹日；又傷害人之身體，處拘役貳拾日，如易科罰金，以佰元折算壹日。
丁○○共同連續在公眾得出入之場所賭博財物，處罰金壹仟元，如易服勞役，以佰
元折算壹日。
乙○○、戊○○共同傷害人之身體，各處拘役伍拾伍日，如易科罰金，均以佰元折
算壹日。
    事  實
一、丙○○在嘉義市○○路二三０號經營雜貨店，竟意圖營利並基於概括犯意，自民
    國九十二年八月初某日起，經營俗稱六合彩賭博，連續提供上開公眾得出入之場
    所，供不特定多數人簽選號碼賭博財物。簽賭種類有俗稱二星、三星及四星等種
    類，參與賭博之人每簽選一組號碼須付新臺幣（下同）一百元，以每星期二及四
    開獎之香港六合彩中獎號碼為準，凡簽中二星一支可得五千七百元彩金，簽中三
    星可得五萬七千元彩金，簽中四星則可得七十萬元彩金，不中則賭資由丙○○取
    得，以此方式連續多期接受眾多賭客簽賭營利，每期約可獲利三萬餘元。甲○○
    與丁○○二人為藉由簽賭六合彩賭博牟利，遂合夥出資，而共同基於概括犯意，
    自九十二年十月十六日起，由甲○○前往嘉義市○○路二三０號丙○○所經營之
    六合彩簽注站，向丙○○謊稱係「東隆五金公司」員工，丙○○遂讓甲○○簽賭
    ，甲○○乃連續向丙○○簽選號碼賭博財物多次。甲○○於九十二年十月二十八
    日下午六時三十分許，再度前往該處向丙○○簽賭三星及四星各一組，並交付簽
    注之賭資一萬二千六百元。而於翌日即九十二年十月二十九日上午十時許，甲○○邀同丁○○自臺中南下，甲○○先獨自一人前往嘉義市○○路二三０號丙○○
    所經營之雜貨店，表示簽中二百餘萬元並欲領取彩金，因丙○○不願付款，甲○○遂電召丁○○到場索討彩金，丙○○則聯絡洪有仁到場調解，適於當日中午十
    二時五十分許，乙○○與戊○○行經該雜貨店見有人與丙○○發生爭執，二人竟
    共同基於傷害之犯意聯絡，徒手或持鋁製球棒、木製球棒、鐵板凳等物毆打甲○○、丁○○二人，甲○○亦基於傷害之犯意毆打戊○○，戊○○因而受有臉部挫
    傷、左腰頓挫傷瘀腫之傷害，甲○○受有左手前臂頓挫傷、左外踝骨裂傷、雙腿
    瘀腫之傷害，丁○○則受有右手饒骨骨折、右肘撕裂傷、左小腿瘀腫之傷害。嗣
    經警據報前往現場處理而查知上情，並扣得丙○○所有供犯罪所用之簽單一張暨
    甲○○、丁○○二人所有之簽單共七張，及鋁製球棒、木製球棒各一支。
二、案經甲○○、丁○○、戊○○訴由嘉義市警察局第二分局報告臺灣嘉義地方法院
    檢察署檢察官偵查起訴。
    理  由
一、訊據被告丙○○對於其意圖營利於前揭時、地提供場所予不特定人簽賭之事實；
    被告甲○○、丁○○對於前揭時、地至丙○○雜貨店簽賭之事實；被告甲○○、
    乙○○、戊○○對於右揭時、地傷害犯行均坦承不諱，並經告訴人甲○○、丁○○、戊○○指訴，核與丙○○、甲○○、丁○○及戊○○於偵查中就本案證述情
    節大致相符，告訴人戊○○因而受有臉部挫傷、左腰頓挫傷瘀腫之傷害，甲○○
    受有左手前臂頓挫傷、左外踝骨裂傷、雙腿瘀腫之傷害，丁○○則受有右手饒骨
    骨折、右肘撕裂傷、左小腿瘀腫之傷害等情，亦有財團法人基督教醫院診斷證明
    書三份及該院於九十三年九月二日以（九十三）嘉基醫字第一五四五號函附戊○○病歷資料影本一份在卷可稽。此外復有丙○○所有簽單一張，鋁製球棒、木製
    球棒各一支扣案可資佐證，足認被告丙○○、甲○○、丁○○、乙○○及戊○○
    之自白與事實相符。本案事證明確，被告等人前揭犯行，均堪認定。
二、核被告丙○○所為，係犯刑法第二百六十六條第一項普通賭博罪、第二百六十八
    條前段意圖營利提供賭博場所罪及同條後段意圖營利聚眾賭博罪；被告甲○○所
    為，係犯刑法第二百六十六條第一項普通賭博罪，同法第二百七十七條第一項傷
    害罪；被告丁○○所為係犯刑法第二百六十六條第一項普通賭博罪；被告乙○○
    及戊○○均係犯刑法第二百七十七條第一項傷害罪。被告丙○○、甲○○及丁○○所為前揭犯行，均時間緊接，觸犯構成要件相同罪名，顯係基於概括犯意反覆
    為之，為連續犯，應依刑法第五十六條規定，以一罪論，各加重其刑。又被告甲○○與丁○○就賭博犯行間，乙○○與戊○○就傷害犯行間，各有犯意聯絡及行
    為分擔，為共同正犯。被告丙○○係以一行為觸犯賭博、提供賭博場所及聚眾賭
    博罪等三罪名，為想像競合犯，應依刑法第五十五條規定，從一重之意圖營利，
    聚眾賭博罪處斷，被告甲○○所犯賭博及傷害二罪，犯意各別，要件互殊，應予
    分論併罰。爰審酌被告等人犯罪之動機、目的、手段、品性及智識程度，被告丙○○聚眾賭博之時間，甲○○、乙○○與戊○○對告訴人等所生損害程度，迄今
    未能與告訴人等達成和解，及被告等犯後均坦認犯行，態度尚佳等一切情狀，分
    別量處如主文所示之刑，並諭知易科罰金及易服勞役之折算標準，以示懲儆。查
    被告丙○○前未曾受有期徒刑以上刑之宣告，有臺灣高等法院被告全國前案紀錄
    表及臺灣嘉義地方法院檢察署刑案資料查註紀錄表各一份在卷可按，其因家計一
    時失慮，致罹刑章，於犯後坦認犯行，已具悔意，經此偵審程序及刑之宣告，當
    知所警惕，信無再犯之虞，本院認對被告所宣告之刑，以暫不執行為適當，爰併
    宣告緩刑二年，以啟自新。
三、扣案丙○○所有簽單一張，為其所有供犯本案之物，業據被告丙○○供述屬實，
    爰依刑法第三十八條第一項第二款規定，併予宣告沒收。另扣案丁○○所有簽單
    六張，被告丁○○於警詢時否認為涉犯本案之簽單（見警卷第三頁反面），被告
    甲○○所有簽單一張，被告丙○○否認為其所書寫，並查無積極證據證明確為被
    告甲○○犯本案賭博罪之物，而被告乙○○及戊○○所使用鋁棒及木棒均係丙○○所有，亦非被告所有供犯本案所用之物，均不為沒收之諭知。
據上論斷，應依刑事訴訟法第二百七十三之一條第一項、第二百九十九條第一項前段
，刑法第二十八條、第五十六條、第二百六十六條第一項前段、第二百六十八條、第
二百七十七條第一項、第五十五條、第四十一條第一項前段、第四十二條第二項、第
七十四條第一款、第三十八條第一項第二款，罰金罰鍰提高標準條例第一條前段、第
二條，判決如主文。
本案經檢察官廖素琪到庭執行職務。
中      華      民      國    九十三    年     十一     月      三      日
                              臺灣嘉義地方法院刑事第三庭
                                    法  官  陳  端  宜
右正本證明與原本無異。
如不服本判決，應於判決送達後十日內向本院提出上訴狀( 應附繕本 )。告訴人或被
害人如對於本判決不服者，應具備理由請求檢察官上訴，其上訴期間之計算係以檢察
官收受判決正本之日期為準。
中      華      民      國    九十三    年     十一     月      三      日
                                    書記官  李  佳  惠
附錄論罪科刑法條：
刑法第二百六十六條第一項：
在公共場所或公眾得出入之場所賭博財物者，處一千元以下罰金。
刑法第二百六十八條：
意圖營利，供給賭博場所或聚眾賭博者，處三年以下有期徒刑，得併科三千元以下罰
金。
刑法第二百七十七條第一項：
傷害人之身體或健康者，處三年以下有期徒刑、拘役或一千元以下罰金。
